src/fst/morphology/affixes/propernouns.lexc
LEXICON Proptp !!= * @CODE@ 
!+GASAAR+Der/nv:%>gasaar IV_long ;
!+GE+Der/nv:%>g2 HTR_schwa_SAQ_nnip ;
!+GE+Der/nn+GALUAQ+Der/nn:%>g2igaluaq GEGALUAQ ;
!+GIP+Der/nv:%>%TRUNCgip XIiXmorf ;
!+GISSAAR+Der/nv:%>%TRUNCgissaar IV_r ;
!+GIIP+Der/nv:%>%TRUNCgiip XIiPXmorf ;
!+GIIP+Der/nv:%>%TRUNCgiip XIPXmorf ;
!+IAR+Der/nv:%>%TRUNCjar HTR_r_GAQ_i ;
!+IR+Der/nv+NIAR+Der/vv:%>%TRUNCerniar   flex-iv ;
!+IR+Der/nv+NIAR+Der/vv+TAR+Der/vv:%>%TRUNCerniartar    flex-iv ;
!+IRSIR+Der/nv:%>%TRUNCerser XIirXmorf ;
!+IRUP+Der/nv:%>%TRUNCerup XIuteXmorf ;
!+IRUP+Der/nv:%>%TRUNCerup HTR_UTE_SSAQ_ssi ;
!+KIP+Der/nv:%>%TRUNCkip XItsXmorf ;
!+LIAR+Der/nv:%>TRUNCliar IV_r ;
!+LIAR+Der/nv+UTE+Der/vv:%>TRUNCliaap HTR_UTE_SSAQ_ssi ;
!+LIR+Der/nv:%>%TRUNCler XIiXmorf ;
!+LIR+Der/nv:%>%TRUNCler HTR_GAQ_i ;
!+LIRNGUSAATE+Der/nv:%>%TRUNClerngusaap XIPX_schwa ;
!+LIRI+Der/nv:%>%TRUNCleri XIi_voqXmorf ;
!+LISAAR+Der/nv:%>%TRUNClisaar IV_r ;
!+LISAR+Der/nv:%>%TRUNClisar IV_r ;
!+LIRSUR+Der/nv:%>%TRUNClersor HTR_r_GAQ_i ;
!+LIRSUR+Der/nv:%>%TRUNClersor IV_r ;
!+LIRSUR+Der/nv+UTE+Der/vv:%>%TRUNClersuup HTR_UTE_SSAQ_ssi ;
!+LIUP+Der/nv:%>%TRUNCliup XTuteXmorf ;
!+LIUR+Der/nv:%>%TRUNClior IV_r ;
!+PALLAP+Der/nv:%>%TRUNCrpallap IV_k ;
!+SSAQ+Der/nn+LIUR+Der/nv:%>%TRUNCssior IV_r ;
!+LIUR+Der/nv+UTE+Der/vv:%>%TRUNCliuup HTR_UTE_SSAQ_ssi ;
!+LUP+Der/nv:%>lup IV_k ;
!+LUP+Der/nv:%>%TRUNClup IV_k ;
!!+MAAR+Der/nv:%>%TRUNCmaar IV_r ;
!+NIP+Der/nv:%>%TRUNCnip IV_k ;
!+NIAR+Der/nv:%>%TRUNCrniar IV_r ;
!+NGA+Der/nv:%>%TRUNCnga IV_voq ;
!+NNGUAQ+Der/nn+GE+Der/nn+GALUAQ+Der/nn:%>%TRUNCnnguarigaluaq   GEGALUAQ ;
!+NNGUR+Der/nv:%>%TRUNCnngor IV_r ;
!+NNGUR+Der/nv:%>%TRUNCnngor HTR_r_GAQ_i ;
!!+NNGUR+Der/nv:%>%TRUNCnngor prae_Gaq ; !kommenteret ud, fordi den danner uoenskede transitive stammer af de intransitive verber
!+NNGUR+Der/nv+SAR+Der/vv:%>%TRUNCnngorsar HTR_r_GAQ_i ;
!+NNGUR+Der/nv+UTE+Der/vv:%>%TRUNCnnguup HTR_UTE_SSAQ_ssi ;
!+PALAAR+Der/nv:%>%TRUNCrpalaar IV_r ;
!+PALUP+Der/nv:%>%TRUNCrpalup IV_k ;
!+QAR+Der/nv:%>%TRUNCqar IV_r ;
!+SI+Der/nv:%>si XIi_voqXmorf ;
!+SIUR+Der/nv:%>sior IV_r ;
!+SIUR+Der/nv:%>sior HTR_r_GAQ_i ;
!+SIUR+Der/nv+UTE+Der/vv:%>siuup HTR_UTE_SSAQ_ssi ;
!+SUNNIP+Der/nv:%>sunnip IV_k ;
!+SUNNIP+Der/nv:%>sunnip XItsX ;
!+SSAALIQI+Der/nv:%>%TRUNCssaaleqi XIi_voqXmorf ;
!+SSAQ+Der/nn+LIUR+Der/nv:%>%TRUNCssior IV_r ;
!+SSAQ+Der/nn+LIUR+Der/nv+UTE+Der/vv:%>%TRUNCssiuup HTR_UTE_SSAQ_ssi ;
!+SSAQ+Der/nn+SIUR+Der/nv:%>%TRUNCssarsior	IV_r ;
!+SSAQ+Der/nn+SIUR+Der/nv+UTE+Der/vv:%>%TRUNCssarsiuup   HTR_UTE_SSAQ_ssi ;
!+SSAQQIP+Der/nv:%>%TRUNCssaqqip XIiXmorf ;
!+SSIP+Der/nv:%>%TRUNCssip HTR_TAQ_i ;
!+SSIP+Der/nv:%>%TRUNCssip IV_k ;
!+TAAR+Der/nv:%>taar IV_r ;
!+TU+Der/nv:%>tu IV_voq ;
!+TUR+Der/nv:%>%TRUNCtor IV_r ;
!+TUR+Der/nv:%>tor IV_r ;
!+TUR+Der/nv:%>%TRUNCsor IV_r ;
!+TUUR+Der/nv:%>%TRUNCtoor IV_r ;
+U+Der/nv:%>%TRUNCu IV_voq ;
!+U+Der/nv+GALUAQ+Der/nv:%>%TRUNCugaluaq UGALUAQ ;
!+U+Der/nv+NIRAR+Der/vv:%>%TRUNCunerar HTR_r_GAQ_i ;
!+USAAR+Der/nv:%>%TRUNCusaar IV_r ;
!+USAAR+Der/nv:%>%TRUNCusaar HTR_r_GAQ_i ;
+Prop+Abs+Sg: Krestr ; !tp
+Prop+Abs+Pl:%>%TRUNCt K_plur ; !tp
+Prop+Rel+Pl:%>%TRUNCt K_plur ; !tp
+Prop+Rel+Sg:%>%TRUNCp Krestr ; !tp
+Prop+Trm+Sg:%>%TRUNCmut TrmVb ; !tp
+Prop+Trm+Pl:%>%TRUNCnut TrmVb ; !tp
+Prop+Abl+Sg:%>%TRUNCmit AblVb ; !tp
+Prop+Abl+Pl:%>%TRUNCnit AblVb ; !tp
+Prop+Abl+Sg:%>%TRUNCmiit Krestr ; !tp
+Prop+Abl+Pl:%>%TRUNCniit K_plur ; !tp
+Prop+Lok+Sg:%>%TRUNCmi LokVb ; !tp
+Prop+Lok+Pl:%>%TRUNCni LokVb ; !tp
+Prop+Aeq+Sg:%>%TRUNCtut AeqVb ; !tp
+Prop+Aeq+Sg:%>%TRUNCsut AeqVb ; !tp
+Prop+Aeq+Sg+LUSUUQ:%>%TRUNCtullusooq # ; !tp
+Prop+Aeq+Pl:%>%TRUNCtut AeqVb ; !tp
+Prop+Aeq+Pl:%>%TRUNCsut AeqVb ; !tp
+Prop+Aeq+Pl+LUSUUQ:%>%TRUNCtullusooq # ; !tp
+Prop+Ins+Sg:%>%TRUNCmik Krestr ; !tp
+Prop+Ins+Pl:%>%TRUNCnik K_plur ; !tp
+Prop+Via+Sg:%>%TRUNCkkut ViaVb ; !tp
+Prop+Via+Sg+INNAQ:%>%TRUNCkkuinnaq Krestr ; !tp
+Prop+Via+Pl:%>%TRUNCtigut ViaVb ; !tp

!!Nye lex 20200604. Der skal ryddes op og etableres en læselig organisering af lex herunder skal uanvendte lex slettes og (næsten) eller helt identiske merges
!!En ide: Inddel filen i kapitler fx således at alle gennemgangslex står samlet fulgt af et kapitel med morf-lex fulgt et kapitel med der-lex

LEXICON Z1geo_tptZtagger !!Qaammat
+Sem/Geo: Z1prop_tptZmorf ;

LEXICON Z1prop_tptZmorf
	Z1prop_tptZ ;
	
